

34 ans – célibataire



🛖 - Résidence : Blois (41)

*Aucune attache géographique

- 06 37 49 15 74

- jeanmariec.pro@gmail.com



Jean-Marie CHATEAUX Développeur Web

in linkedin.com/in/jean-marie-chateaux-58a8a3297 github.com/JimC75

À PROPOS

Avec un bac pro vente en poche, je suis directement entré dans le monde du travail. J'ai commencé comme vendeur en magasin, puis j'ai connu quelques expériences comme prospecteur en porte-à-porte, télé prospecteur et conseiller clientèle en Freelance.

Ce n'est qu'après avoir passé, avec succès, les sélections de l'école 42 à Paris que je me suis découvert une vraie passion pour le code!

Cette expérience inoubliable m'a poussé, quelques années plus tard, à me former au développement web puis à décrocher un diplôme dans le but d'enfin pouvoir en faire ma vraie carrière!

COMPÉTENCES

- ✓ HTML 5
- ✓ CSS 3 / SASS
- ✓ Javascript
- ✓ ReactJS
- ✓ Bootstrap
- ✓ Wordpress
- ✓ Git / Github
- ✓ Optimisation SEO
- ✓ Designs Responsive
- ✓ Prompt ChatGPT

LANGUES

Français, langue maternelle. Anglais, Niveau C1 au minimum.

CENTRES D'INTÉRÊT

Composition de musique Guitariste depuis + de 15ans Sciences et culture générale (astronomie, histoire, tech, IA, ...) Sports

ETUDES

& FORMATIONS

2022 - 2023 | OpenClassrooms.com | Formation Développeur Web | Diplôme de niveau 5

Approfondissement des notions en HTML - CSS - JS Apprentissage de React - NodeJS Création de 6 projets évalués par des professionnels du domaine Utilisation de GitHub et suivi de normes d'optimisation et de SEO

2021 - 2022 | Udemy/FreeCodeCamp | Formations Développeur

Apprentissage des bases en HTML – CSS – JavaScript Quelques notions de PHP – jQuery – Bootstrap – WordPress Réalisation de différents exercices et projets Pas d'évaluation ni de diplôme

2013 - 2015 | École 42 (75) | Formation Code

Apprentissage de la programmation (principalement C, puis quelques bases de C++)

Travail en équipes souvent changeantes Apprentissage par la recherche et l'auto-formation Évaluation par la création de nombreux petits projets

EXPERIENCES

PROFESSIONELLES

2021 - 2023 | Développeur | Étudiant

Transformation de maquettes en sites vitrine avec HTML et CSS Amélioration du SEO et des performances d'un site existant Développement d'un site e-commerce avec JavaScript Construction d'une API avec NodeJS + Express Création d'une application web avec React

2010 - 2020 | Vendeur - Prospecteur | Employé - Indépendant

Pérennisation de la clientèle et acquisition de nouveaux prospects Vente en Porte-à-porte, en magasin et par téléphone

Employé dans la vente de deux-roues, de panneaux photovoltaïques et en service clients téléachat

Auto-entrepreneur comme conseiller immobilier et vendeur par correspondance

QUALITES

HUMAINES

Recherche constante de la progression et du travail bien fait Expérience et goût du travail en équipe Capacité à se remettre en question et/ou s'adapter